【裁判字號】    98,訴,1213
【裁判日期】    980824
【裁判案由】    毒品危害防制條例
【裁判全文】
臺灣臺北地方法院刑事判決              98年度訴字第1213號
公  訴  人  臺灣臺北地方法院檢察署檢察官
被      告  甲○○
                    （另案在臺灣臺北監獄執行中）
上列被告因違反毒品危害防制條例案件，經檢察官提起公訴（九
十八年度毒偵字第一六四二號），被告於本院準備程序中就被訴
事實為有罪之陳述，經告知簡式審判程序之旨，並聽取公訴人及
被告之意見後，本院合議庭認為適宜由受命法官獨任進行簡式審
判程序而裁定改由受命法官獨任進行簡式審判程序審理，判決如
下：
    主      文
甲○○施用第一級毒品，累犯，處有期徒刑壹年。
    事實及理由
一、本案犯罪事實除引用如附件所示之起訴書之記載外，另補充
    記載如下：甲○○有違反麻醉藥品管理條例、肅清煙毒條例
    案件等前科，前因施用第一級毒品案件，經臺灣臺北地方法
    院檢察署檢察官聲請本院以八十九年度毒聲字第四○八號裁
    定送勒戒處所觀察、勒戒後，因有繼續施用毒品之傾向，再
    經臺灣臺北地方法院檢察署檢察官聲請本院以八十九年度毒
    聲字第一一一一號裁定令入戒治處所施以強制戒治一年，嗣
    甲○○經送戒治所執行強制戒治後，經戒治所評定合格，認
    無繼續戒治之必要，復經臺灣臺北地方法院檢察署檢察官聲
    請本院以八十九年度毒聲字第二七七二號裁定停止戒治，所
    餘戒治期間，付保護管束，並於民國九十年五月十日保護管
    束期滿未經撤銷視為強制戒治執行完畢，再經臺灣臺北地方
    法院檢察署檢察官於九十年八月十四日以九十年度戒毒偵字
    第一六四號為不起訴處分確定。於九十二年間，因犯施用第
    一級毒品案件，經臺灣臺北地方法院檢察署檢察官聲請本院
    以九十二年度毒聲字第一九四七號裁定令入戒治處所施以強
    制戒治一年（該次強制戒治因法律修正報結而未執行），此
    次施用第一級毒品犯行同時經本院以九十二年度訴字第一九
    ○七號判決判處有期徒刑八月確定，於九十四年一月十七日
    縮刑期滿，同年月十八日因徒刑執行完畢出監。於九十四年
    十二月間，因犯施用第一級毒品罪，經本院以九十四年度訴
    字第一三八二號判決判處有期徒刑十月，嗣經臺灣高等法院
    以九十五年度上訴字第八十號案件受理後，因撤回上訴而確
    定；於九十五年六月間，因犯施用第一級毒品罪，經本院以
    九十五年度訴字第六七五號判決判處有期徒刑一年確定，嗣
    經本院以九十六年度聲減字第八九二號裁定減為有期徒刑六
    月確定，二案接續執行，於九十六年八月二十二日縮刑期滿
    ，九十六年八月二十三日因縮短刑期執行完畢出監。於九十
    七年六月間，因犯賭博罪，經本院以九十七年度易字第一一
    五○號判決判處罰金新臺幣二千元確定；於九十七年九月間
    ，因犯賭博罪，經本院以九十七年度簡字第二五○九號簡易
    判決判處罰金新臺幣三千元確定，該二案件再經本院以九十
    七年度聲字第二八○三號裁定定應執行刑新臺幣四千元確定
    ，於九十八年三月十九日罰金繳清執行完畢。於九十八年三
    月間，因犯施用第一級毒品罪，經本院以九十八年度訴字第
    二○一號判決判處有期徒刑一年確定（現在臺灣臺北監獄執
    行中，指揮書執畢日期為九十九年六月十二日）。於九十八
    年六月間，因犯施用第一級毒品罪（共三罪），經本院以九
    十八年度訴字第五○五號判決各判處有期徒刑一年，應執行
    有期徒刑一年四月在案。於九十八年六月間，因犯施用第一
    級毒品罪，經本院以九十八年度訴字第九三○號判決判處有
    期徒刑一年在案。甲○○係於九十八年四月二十一日某時，
    在其臺北市○○區○○路二段五十巷四弄五號租屋處施用第
    一級毒品海洛因一次，嗣員警於徵得甲○○同意，並採集甲
    ○○尿液送臺灣尖端先進生技醫藥股份有限公司檢驗後呈第
    一級毒品鴉片類（嗎啡、可待因）陽性反應，始悉此情。
二、證據名稱：
(一)被告甲○○於本院準備程序及審理中之自白。
(二)臺灣尖端先進生技醫藥股份有限公司九十八年五月一日濫用
    藥物檢驗報告。
(三)本院八十九年度毒聲字第四○八號刑事裁定、八十九年度毒
    聲字第一一一一號刑事裁定、八十九年度毒聲字第二七七二
    號刑事裁定、臺灣臺北地方法院檢察署檢察官九十年度戒毒
    偵字第一六四號不起訴處分書、本院九十二年度毒聲字第一
    九四七號刑事裁定、九十二年度訴字第一九○七號刑事判決
    、九十四年度訴字第一三八二號刑事判決、九十五年度訴字
    第六七五號刑事判決、九十八年度訴字第二○一號刑事判決
    、九十八年度訴字第五○五號刑事判決、九十八年度訴字第
    九三○號刑事判決。
三、查海洛因屬毒品危害防制條例第二條第二項第一款所稱之第
    一級毒品。核被告所為，係犯毒品危害防制條例第十條第一
    項之施用第一級毒品罪。其持有第一級毒品海洛因之低度行
    為為施用第一級毒品海洛因之高度行為所吸收，不另論罪。
    。查被告於九十四年十二月間，因犯施用第一級毒品罪，經
    本院以九十四年度訴字第一三八二號判決判處有期徒刑十月
    ，嗣經臺灣高等法院以九十五年度上訴字第八十號案件受理
    後，因撤回上訴而確定；於九十五年六月間，因犯施用第一
    級毒品罪，經本院以九十五年度訴字第六七五號判決判處有
    期徒刑一年確定，嗣經本院以九十六年度聲減字第八九二號
    裁定減為有期徒刑六月確定，二案接續執行，於九十六年八
    月二十二日縮刑期滿，九十六年八月二十三日因縮短刑期執
    行完畢出監，有臺灣高等法院被告前案紀錄表在卷可按，是
    被告受有期徒刑執行之完畢後，五年以內故意再犯本案有期
    徒刑以上之罪，為累犯，應依刑法第四十七條第一項之規定
    ，加重其刑。爰審酌被告前經觀察勒戒、強制戒治之矯治處
    遇、刑罰科處及執行完畢後，猶為本案之施用第一級毒品海
    洛因之行為，然其所為主要係戕害自身，並未直接積極損害
    他人之利益，犯罪之動機、目的、手段、生活狀況、智識程
    度暨犯罪後坦承犯行之態度等一切情狀，認公訴人於本院審
    理中所求處之有期徒刑一年為適當，爰量處如主文所示之刑
    。
四、另本案為適用簡式審判程序之案件，依刑事訴訟法第三百十
    條之二之規定，此有罪判決書之製作，準用刑事訴訟法第四
    百五十四條之規定，附此敘明。
據上論斷，應依刑事訴訟法第二百七十三條之一第一項、第二百
九十九條第一項前段、第三百十條之二、第四百五十四條第二項
，毒品危害防制條例第十條第一項，刑法第十一條前段、第四十
七條第一項，判決如主文。
本案經檢察官楊展庚到庭執行職務
中    華    民    國    98    年    8     月    24    日
                  刑事第十一庭  法  官  黃紹紘
以上正本證明與原本無異。
如不服本判決應於收受送達後十日內向本院提出上訴書狀，並應
敘述具體理由；其未敘述上訴理由者，應於上訴期間屆滿後二十
日內向本院補提理由書（均須按他造當事人之人數附繕本）「切
勿逕送上級法院」。告訴人或被害人如對於本判決不服者，應具
備理由請求檢察官上訴，其上訴期間之計算係以檢察官收受判決
正本之日期為準。
                                書記官  陳靜君
中    華    民    國    98    年    8     月    31    日
附錄本案論罪科刑所犯法條全文
毒品危害防制條例第十條
施用第一級毒品者，處六月以上五年以下有期徒刑。
施用第二級毒品者，處三年以下有期徒刑。
附件：
臺灣臺北地方法院檢察署檢察官起訴書
                                    98年度毒偵字第1642號
    被      告  甲○○  男  53歲（民國○○年○○月○日生）
                        住臺北市○○區○○街186巷12號
                        居臺北市○○區○○街2段50巷4弄
                            5號
                        國民身分證統一編號：Ｚ000000000號
上列被告因違反毒品危害防制條例案件，已經偵查終結，認應該
提起公訴，茲將犯罪事實及證據並所犯法條分敘如下：
        犯罪事實
一、甲○○於民國89年6月間因違反毒品危害防制條例之罪，經
    臺灣臺北地方法院裁定送強制戒治，嗣於90年5月10日保護
    管束期滿，由本署檢察官於90年8月14日以90年度戒毒偵字
    第164號為不起訴處分，又於92年7月間因施用第一級毒品海
    洛因案件，經本署檢察官以92年度毒偵字2069號提起公訴並
    聲請強制戒治，嗣臺灣臺北地方法院於93年3月23日以92年
    度訴字第1907號判處有期徒刑8月，強制戒治部分因法律修
    正報結，徒刑部分於94年1月17日執行完畢。復因施用第一
    級毒品海洛因，分別經臺灣臺北地方法院於94年12月13日以
    94年度訴字第1382號判處有期徒刑10月及95年度訴字第675
    號判處有期徒刑1年確定，甫於96年8月22日縮刑期滿執行完
    畢。詎其仍不知悔改，基於施用第1級毒品海洛因之犯意，
    於徒刑執行完畢5年後之98年4月22日為警採尿前回溯120小
    時內某時，在不詳處所施用海洛因毒品，嗣於98年4月22日
    18時許，在臺北市○○區○○街艋舺公園，警方經其同意採
    集其尿液送驗呈現陽性反應，始知上情。
二、案經臺北市政府警察局萬華分局報告偵辦。
        證據並所犯法條
一、證據清單暨待證事實
┌──┬───────────┬────────────┐
│編號│證據名稱              │待證事實                │
├──┼───────────┼────────────┤
│ 1  │被告甲○○之供述      │被告同意警採尿送驗之事實│
├──┼───────────┼────────────┤
│ 2  │臺北市政府警察局偵辦毒│被告尿液檢體編號為034544│
│    │品案件尿液檢體委驗單  │號之事實。              │
├──┼───────────┼────────────┤
│ 3  │台灣尖端先進生技醫藥股│尿液檢體編號034544號之尿│
│    │份有限公司濫用藥物檢驗│液經台灣尖端先進生技醫藥│
│    │報告                  │股份有限公司濫用藥物檢驗│
│    │                      │中心員工以酵素免疫分析法│
│    │                      │進行初步檢驗，再以氣象層│
│    │                      │析質譜儀進行確認檢驗，呈│
│    │                      │現嗎啡、可待因陽性反應之│
│    │                      │事實。                  │
├──┼───────────┼────────────┤
│ 4  │被告法務部全國檢察官線│證明被告於前案觀察、勒戒│
│    │上查詢刑案人犯在監所最│執行完畢釋放後5年內，再 │
│    │新資料報表、刑案資料查│犯施用毒品罪，經法院判處│
│    │註紀錄表及全國施用毒品│罪刑確定，再犯本件施用毒│
│    │案件紀錄表各1份。     │品罪之事實。            │
└──┴───────────┴────────────┘
二、核被告所為，係犯毒品危害防制條例第10條第1項施用第一
    級毒品罪嫌。被告前因施用毒品案件，經臺灣臺北地方法院
    於94年12月13日以94年度訴字第1382號判處有期徒刑10月及
    95年度訴字第675號判處有期徒刑1年確定，於96年8月22日
    縮刑期滿執行完畢，其於有期徒刑執行完畢5年以內故意再
    犯有期徒刑以上之罪案件，為累犯，併請依刑法第47條第1
    項加重其刑。
三、依毒品危害防制條例第23條第2項、刑事訴訟法第251條第1
    項提起公訴。
    此  致
臺灣臺北地方法院
中    華    民    國    98    年    6     月    29    日
                              檢  察  官  張  世  和
本件正本證明與原本無異
中    華    民    國    98    年    7     月    14    日
                              書  記  官  危  以  敬
附錄本案所犯法條全文
毒品危害防制條例第10條
施用第一級毒品者，處 6 月以上 5 年以下有期徒刑。
施用第二級毒品者，處 3 年以下有期徒刑。


司法院資訊處製作；財團法人民間司法改革基金會備份。
